# 请教陈版，关于企业持有的对有限合伙基金的LP份额的核算

提问人：花 nicole 时间：2017-12-06 09:47:43
关于基金份额持有人持有的LP份额核算的问题： 1 ）公司持有对有限合伙基金的LP份额，部分基金的LP份额比较低，如10%，我们作为可供出售金融资产核算。 2 ）还有一部分基金的LP份额比例比较高，达到90%-100%，之前的审计报告上作为合并范围内的结构化主体确认，但是在单体报表上依然列示为可供出售金融资产。
请教陈版，对于持股比例比较高的LP份额，持有人单体报表层面应该如何核算？

回答人：chenyiwei
目前实务操作中也有作为可供出售金融资产的做法，严格来说不恰当。个人理解，如果对合伙企业具有控制权的（注意不仅仅看股权比例），则本企业对合伙企业的出资在本企业个别报表中应作为“其他流动/非流动资产”并按成本法核算。